臺灣新北地方法院刑事判決　　　　　　110年度簡上字第137號
上　訴　人
即　被　告　吳欣娉



選任辯護人　康皓智律師
上列被告因詐欺案件，經檢察官提起公訴（109年度軍偵字第122
號）及移送併辦（110年度軍偵字第26號、第27號），本院判決
如下：
    主  文
原判決撤銷。
吳欣娉幫助犯詐欺取財罪，處有期徒刑伍月，如易科罰金，以新
臺幣壹仟元折算壹日。
    事  實
一、吳欣娉依其一般社會生活之通常經驗，本可預見任意將金融
    機構帳戶之提款卡與密碼交付於人，有可能遭不法利用，以
    利他人遂行財產犯罪（包括詐欺取財）之目的，竟以縱使有
    人持其所提供之金融帳戶作為詐欺取財之犯罪工具，亦不違
    背其本意之幫助詐欺取財不確定故意，於民國109年8日1日1
    6時26分前某日，在不詳地點、以不詳方式，將其所有之聯
    邦商業銀行帳戶（帳號：000000000000號，下稱聯邦帳戶）
    、臺北富邦商業銀行帳戶（帳號：000000000000號，下稱富
    邦帳戶）、遠東國際商業銀行帳戶（帳號：00000000000000
    號，下稱遠東帳戶）之提款卡及密碼，交付予某真實姓名、
    年籍不詳之詐欺集團成員使用。嗣該詐欺集團成員取得上開
    帳戶後，即基於意圖為自己不法之所有，基於詐欺取財之犯
    意，先後於如附表所示之時間，以如附表所示之方式詐騙李
    俊穎、曾閔柔、陳琨翰、李佳翰、陳譽心、周國正6人，致
    渠等均陷於錯誤，分別於附表所示之匯款時間、地點，依詐
    欺集團成員之指示匯款如附表所示之金額至上開帳戶內，後
    因李俊穎等6人察覺有異而報警處理，始悉上情。
二、案經李俊穎、曾閔柔、陳琨翰、李佳翰訴由新北市政府警察
    局新莊分局報告臺灣新北地方檢察署（下稱新北地檢）檢察
    官偵查後聲請簡易判決處刑；陳譽心、周國正訴由桃園市政
    府警察局桃園分局報請新北地檢檢察官偵查後移送併辦。
    理  由
一、證據能力：
    被告以外之人於審判外之陳述，雖不符刑事訴訟法第159條
    之1至第159條之4之規定，而經當事人於審判程序同意作為
    證據，法院審酌該言詞陳述或書面陳述作成時之情況，認為
    適當者，亦得為證據。刑事訴訟法第159條之5第1項定有明
    文。茲查本判決所引用關於供述之卷證資料，除原已符刑事
    訴訟法第159條之1至第159條之4規定及法律另有規定等傳聞
    法則例外規定，而得作為證據外，其餘關於供述之卷證資料
    之證據能力，公訴人、被告吳欣娉、辯護人於本院審理時均
    表示同意有證據能力（見簡上卷第223至224頁），本院審酌
    上開證據資料製作時之情況，尚無違法不當及證明力明顯過
    低之瑕疵，亦認為以之作為證據應屬適當；而本判決其餘所
    依憑判斷之非供述證據，本院亦查無有何違反法定程序取得
    之情形，且各該證據均經本院於審判期日依法進行證據之調
    查、辯論，被告於訴訟上之防禦權，已受保障，故該等證據
    資料均有證據能力。
二、認定犯罪事實所憑之證據及理由：
    訊據被告固坦承聯邦、富邦、遠東帳戶（下合稱本案帳戶）
    為其所申辦，告訴人李俊穎、曾閔柔、陳琨翰、李佳翰、陳
    譽心、周國正（下合稱告訴人等）於如附表所示之匯款時間
    ，將如附表所示之匯款金額分別匯入本案帳戶等事實，惟矢
    口否認有何幫助詐欺取財之犯行，辯稱：伊於109年8月1日
    騎機車出去買東西有帶著包包，翌日即同年月2日整理包包
    時，發現包包內的小皮夾遺失，小皮夾內存放的本案帳戶提
    款卡、密碼也因而遺失，所以於同年月3日打到銀行客服申
    請掛失，並沒有把本案帳戶提供給別人云云。經查：
  ㈠本案帳戶均係被告所申請設立，告訴人等於如附表所示之詐
    騙時間，分別遭真實姓名、年籍不詳之詐欺集團成員以如附
    表所示之方式詐騙後，各陷於錯誤而依對方指示，將款項匯
    入被告如附表所示之帳戶內（詐騙經過、匯款時間及地點、
    金額等均詳如附表所示）等節，為被告所不爭執，亦經證人
    即告訴人等於警詢時指訴明確（見軍偵字第122號卷第9至10
    頁、第11至13頁、第14至15頁、第16至17頁，軍偵字第26號
    卷第39至49頁，軍偵字第27號卷第45至48頁），並有告訴人
    李俊穎提供之台新銀行109年8月1日跨行轉帳交易明細表1張
    、告訴人曾閔柔提供之「一頁購物」網站、購物明細、109
    年8月1日、3日匯款明細、通訊紀錄照片共5張、告訴人陳琨
    翰提供之台新銀行109年8月1日跨行存款交易明細、電話通
    訊紀錄照片共2張、告訴人李佳翰提供之109年8月3日交易明
    細表、通訊軟體臉書擷圖照片共3張、告訴人周國正提供之
    中國信託銀行109年8月1日轉帳交易明細、電話通訊紀錄、
    台新銀行109年8月1日跨行轉帳及跨行存款交易明細、臺灣
    銀行109年8月1日跨行轉帳交易明細照片共18張、告訴人陳
    譽心提供之中華郵政109年8月1日跨行轉帳交易明細、中國
    信託銀行109年8月1日存款及跨行存款交易明細、台新銀行
    109年8月1日跨行存款及全國跨行繳費交易明細照片共11張
    、遠東、富邦、聯邦帳戶之基本資料、108年12月1日至109
    年8月4日帳戶交易明細各1份附卷可參（見軍偵字第122號卷
    第18頁、第28至30頁、第37至38頁、第43至44頁，軍偵字第
    26號卷第51至61頁，軍偵字第27號卷第85至89頁，簡上卷第
    135至142頁、第159至163頁、第165至169頁），是此部分事
    實，首堪認定，本案帳戶於109年8月1日遭詐欺集團成員作
    為詐欺取財工具（人頭帳戶）使用，至為顯然。
  ㈡按現今社會確存有不少為貪圖小利而出售個人帳戶供人使用
    之人，犯罪集團成員常僅須付出少許之金錢，即可取得可完
    全操控而無遭掛失風險之帳戶，衡情當無使用遭竊、遺失等
    未經申辦帳戶者同意使用之帳戶可能；否則，自不法詐騙犯
    罪集團之角度審酌，渠等既知社會上一般正常之人如帳戶存
    摺、提款卡、密碼遭竊或遺失，為防止拾得或竊得之人盜領
    存款或將帳戶作為不法使用，必於發現後立即報警或向金融
    機構辦理掛失止付，而於原帳戶所有人掛失止付後，渠等即
    無法以拾得或竊得之存摺、提款卡提領該帳戶內之存款，渠
    等在此情形下，如仍以此帳戶作為其犯罪工具，則在渠等向
    被害人詐騙，並誘使被害人將款項轉入或匯入該帳戶後，卻
    又極有可能因帳戶所有人掛失止付而無法提領，則渠等大費
    周章從事於犯罪之行為，甘冒犯罪後遭追訴、處罰之風險，
    卻只能平白無故替原帳戶所有人匯入金錢，而無法得償其犯
    罪之目的，無異於為他人作嫁。易言之，從事此等財產犯罪
    之不法集團，若非確定該帳戶所有人不會報警或掛失止付，
    以確定渠等能自由使用該帳戶轉帳、提款，自無可能貿然使
    用竊得所得之帳戶。故詐欺集團必定於確認可完全管領帳戶
    後，始會用以匯入詐欺所得。經查，本件告訴人等於109年8
    月1日先後匯款至本案帳戶後，除附表編號3所示之告訴人陳
    琨翰部分因及時圈存而未遭提領外，其餘告訴人等匯入之款
    項於同日旋遭人提領一空等情，有遠東、富邦、聯邦帳戶10
    8年12月1日至109年8月4日交易明細共3份在卷可佐（見簡上
    卷第137頁、第163頁、第167頁），且告訴人等遭詐欺而匯
    入本案帳戶之款項非微，顯見詐欺集團成員於詐欺告訴人等
    時，並不擔心渠等指示告訴人等匯入款項之本案帳戶已遭凍
    結、掛失而無法提領贓款，或遭帳戶所有人持存摺及印鑑臨
    櫃領取帳戶內贓款，意即本案帳戶之提領權限，於詐欺行為
    人向告訴人等施用詐術時，即已在詐欺行為人之掌控下無疑
    。而本案帳戶既係被告所申設，則詐欺集團之所以可完全掌
    控本案帳戶，顯經被告授意使用所致。次查，於109年8月1
    日告訴人等遭詐騙而匯入款項以前，遠東、富邦、聯邦銀行
    帳戶內餘額分別為新臺幣（下同）67元、75元、584元等情
    ，有遠東、富邦、聯邦銀行之交易明細共3份在卷可考（見
    軍偵字第122號卷第76頁，簡上卷第137頁、第163頁），可
    見詐欺集團成員開始使用本案帳戶之際，帳戶內餘額皆已不
    超過1,000元，此亦與一般幫助詐欺行為人多於交付帳戶予
    他人之前，先將帳戶內款項盡量提領殆盡，以免帳戶內原有
    之存款遭人領取，並減少日後無法取回帳戶所生損失之犯罪
    型態相符。故以本案帳戶經詐欺集團成員使用之方式客觀觀
    察，堪認本案帳戶之提款卡及密碼並非遺失，而係被告自行
    交予他人使用，至為明確。又富邦帳戶於109年7月28日有為
    人提領1,005元之交易紀錄，而提領後之帳戶餘額為75元（
    見簡上卷第163頁），被告於偵訊時辯稱：該筆提領交易係
    伊請學妹陳君茹幫忙領錢買晚餐云云（見軍偵字第122號卷
    第63頁反面），然依證人陳君茹於本院審理時證稱：被告是
    在其面前打電話掛失提款卡的，在此之前幾天其並沒有幫被
    告領錢等語（見簡上卷第216至217頁），而被告以電話掛失
    遠東、富邦帳戶之時間為109年8月3日（見簡上卷第135頁、
    第159頁之金融機構回函2份），堪認前揭富邦帳戶109年7月
    28日之提領紀錄，並非被告委由證人陳君茹為之，乃被告自
    行提領，是自被告在詐欺集團成員於109年8月1日使用本案
    帳戶以前，確有將富邦帳戶內現金提領殆盡之舉以觀，益徵
    被告有將本案帳戶交予他人使用，而有幫助詐欺取財之行為
    。
  ㈢被告雖以帳戶遺失等詞置辯。然按金融帳戶為個人理財之重
    要工具，關乎存戶個人財產權益之保障，與存戶之印鑑章、
    存摺、提款卡及密碼結合，其專屬性、私密性更形提高，故
    一般人均有妥善管理、使用自身金融帳戶相關資料之基本認
    識，是依一般人使用金融帳戶之通常經驗，大多依賴大腦記
    憶提款卡密碼，而不任意在任何物體上標示或載明密碼，縱
    令記性不佳，確有憑藉書寫記憶密碼之必要，亦知應將存摺
    、提款卡及密碼分別存放，以防提款卡失竊或遺失時，金融
    帳戶內之款項易遭他人依憑垂手可得之密碼即可輕而易舉盜
    領，甚或金融帳戶遭詐欺集團不法利用，導致無從控制、估
    量風險與損失，此為一般社會生活經驗及常情，被告係一心
    智成熟、身心健全之成年人，亦具有相當社會經歷及一定程
    度智識，實難就上揭常情諉為不知。且被告於警詢時原稱：
    伊把遠東帳戶連同寫著密碼的紙條一起遺失云云（見軍偵字
    第26號卷第20頁，軍偵字第27號卷第24頁），於偵訊時改稱
    ：伊都將密碼寫在提款卡後面，且本案帳戶的提款卡密碼都
    不一樣云云（見軍偵字第122號卷第63頁反面，軍偵字第26
    號卷第202頁），於本院準備程序另稱：伊把提款卡的密碼
    寫在1張紙上，跟提款卡放在一起，本案帳戶的提款卡密碼
    都是一樣的云云（見簡上卷第118頁），足見自己係將本案
    帳戶之密碼記載於提款卡後面、或是記載於紙張上而將該紙
    張與提款卡一同放置在小皮夾內，被告前後所述不一，就本
    案帳戶之提款卡密碼究係各有不同、抑或使用同一組密碼，
    被告歷次供述亦迥然有異，則其辯稱本案帳戶係因提款卡及
    密碼一起遺失而遭人使用等詞是否屬實，殊值懷疑。再者，
    縱使被告上開所辯為真（將密碼寫在提款卡背面或紙條上）
    ，然以被告之年齡、工作經驗及智識程度，應當知悉他人操
    作自動櫃員機輸入正確之提款卡密碼即可領取本案帳戶內金
    額，猶將本案帳戶之提款卡密碼與提款卡存放置於同處，實
    與一般人會將金融帳戶資料等重要物品隨身或妥適保管之作
    為迥異，難認其所稱本案帳戶之提款卡遺失一節為真。
  ㈣被告另以於109年8月3日有打到銀行客服申請掛失，且配偶
    陳皓閔、學妹陳君茹都可以證明其平常會把密碼寫在紙上和
    提款卡放一起等詞置辯。經查，證人即被告配偶陳皓閔固均
    於本院審理時證稱：被告會把提款卡密碼寫在小紙條上，把
    該紙條和提款卡一起放在同一個卡套裡等語（見簡上卷第
    206至207頁、第214頁），然本案帳戶之提款卡及密碼並非
    遺失，而係被告自行交予他人使用乙節，業經本院認定如前
    ，是即便被告將提款卡密碼連同提款卡一起存放，亦無解於
    本院之前揭認定。且證人陳皓閔於本院審理時證稱：被告會
    將提款卡放在小皮夾內，出門時會在小皮夾內塞一些鈔票，
    就不用另外帶大包包，其有一次要從被告皮夾拿錢，才會看
    到提款卡和密碼放在一起等語（見簡上卷第208頁），意即
    被告會將提款卡與現金一起存放在小皮夾內，核與被告於本
    院準備程序時陳稱：伊出門時會把提款卡放在小皮夾內，然
    後現金部分會放在另一個小包包內等語（見簡上卷第118頁
    ）顯然不合，而證人陳君茹之證述內容，關於是否曾在109
    年7月28日代被告提領富邦帳戶內現金乙節，亦與被告陳述
    有所捍格，詳如前述（上開二、㈡部分），則其等證述內容
    是否可信，要非無疑，本院審酌被告與證人陳皓閔部分為夫
    妻至親關係，而證人陳君茹則為被告軍中同事，平常與被告
    都是同住一間寢室（見簡上卷第213頁），可見交情匪淺，
    若認上開證人因念及夫妻、同袍情誼而欲袒護被告，始為上
    揭迴護被告之說詞，亦非無據，是其等證述內容之真實性，
    容有斟酌之處，要難據此為被告有利之認定。
  ㈤末按刑法上之故意，可分為直接故意與不確定故意（間接故
    意），所謂「不確定故意」，係指行為人對於構成犯罪之事
    實，預見其發生而其發生並不違背其本意者，刑法第13條第
    2項定有明文。又金融帳戶乃針對個人身分之社會信用而予
    資金流通，為個人參與經濟活動之重要交易或信用工具，具
    有強烈的屬人性，大多數人均甚為重視且極力維護與金融機
    構之交易往來關係，故一般人均有妥善保管、防止他人擅自
    使用自己名義金融帳戶相關物件之基本認識，縱遇特殊事由
    偶有將金融帳戶交付、提供他人使用之需，為免涉及不法或
    令自身信用蒙受損害，亦必然深入瞭解其用途後，再行提供
    使用，此為日常生活經驗及事理之當然，殊為明確。況近年
    來不法份子利用人頭帳戶實行恐嚇取財或詐欺取財等財產犯
    罪案件層出不窮，業已廣為平面或電子媒體、政府機構多方
    宣導、披載，提醒一般民眾勿因一時失慮而誤蹈法網，輕易
    交付自己名義申辦之金融帳戶予他人，反成為協助他人犯罪
    之工具。從而，苟不以自己名義申辦金融帳戶，反以各種名
    目向他人蒐集或取得金融帳戶，帳戶所有人應有蒐集或取得
    帳戶者可能藉以從事不法犯行暨隱藏真實身分之合理懷疑及
    認識，實為參與社會生活並實際累積經驗之一般智識程度之
    人所可揣知。本案帳戶之提款卡及密碼並非遺失，而係被告
    自行交予他人使用等節，業經本院認定如前，以被告在交付
    本案帳戶提款卡及密碼予他人時，係智識程度正常之成年人
    ，並具有相當之工作經驗，其對於向其收取帳戶之人不自己
    開立帳戶卻收取他人帳戶之舉，豈能無疑？因之，被告將本
    案帳戶之提款卡及密碼提供予他人使用，對該蒐集帳戶之人
    可能將取得之金融帳戶供作詐欺取財之非法用途一節，應有
    所預見，竟不違背其本意，仍提供本件帳戶之提款卡及密碼
    予他人使用，被告主觀具有幫助他人實施詐欺取財犯罪之不
    確定故意甚明。
  ㈥綜上，被告所辯核與卷內事證彰顯之事實不符，亦與常情有
    違，均無足採。本案事證已臻明確，被告犯行洵堪認定，應
    依法論科。
三、論罪科刑：
  ㈠按刑法上幫助犯之成立，主觀上行為人須有幫助故意，客觀
    上須有幫助行為，意即須對於犯罪與正犯有共同之認識，而
    以幫助之意思，對於正犯資以助力，而未參與實施犯罪之行
    為者而言。本件被告將其申辦之本案帳戶提款卡及密碼交付
    予不詳人士用以詐騙告訴人等匯入金錢，顯係基於幫助該名
    不詳人士暨渠所屬詐欺集團詐騙他人財物之犯意，而未參與
    前述詐欺取財犯行之構成要件行為。核被告所為，係犯刑法
    第30條第1項前段、刑法第339條第1項之幫助詐欺取財罪。
    被告以同一提供本案帳戶提款卡及密碼之行為，幫助詐欺集
    團成員持本案帳戶，先後詐騙告訴人等之財物，而觸犯數幫
    助詐欺取財罪，為想像競合犯，應依刑法第55條規定，從一
    幫助詐欺取財罪處斷。被告以幫助之意思，參與構成要件以
    外之行為，為幫助犯，其行為危害性較直接行為人為輕，爰
    依刑法第30條第2項規定，依正犯之刑減輕之。新北地檢檢
    察官以110年度軍偵字第26號、第27號移送併辦部分之犯罪
    事實（即附表編號5、6所示部分）雖未據聲請簡易判決處刑
    ，惟與其餘業經聲請簡易判決處刑之犯罪事實有想像競合犯
    之裁判上一罪關係，已如前述，為聲請簡易判決處刑效力所
    及，本院應併予審理。原審以被告罪證明確，予以論罪科刑
    ，固非無見，惟原審未及審酌上述檢察官移送併辦之犯罪事
    實，尚有未洽，被告以並未提供本案帳戶予他人使用、而係
    遺失帳戶為由提起上訴，指摘原判決不當，請求本院撤銷改
    判無罪，雖無理由，然原判決既有上開未合之處，即屬無可
    維持，應由本院管轄之第二審合議庭將原判決予以撤銷改判
    。
  ㈡爰以行為人之責任為基礎，並審酌被告提供本案帳戶予他人
    作為犯罪之用，造成告訴人等遭詐款後偵查犯罪者之困難，
    危害社會治安，所為實不足取，兼衡其並無前科之素行、自
    陳高職畢業、家境小康之生活狀況（見軍偵字第122號卷第6
    頁之受詢問人欄位），暨其犯罪動機、目的、手段、情節、
    造成告訴人等損害程度，及犯罪後矢口否認犯行、表示無調
    解意願（見簡上卷第43頁之本院公務電話紀錄表）、未見悔
    意之態度等一切情狀，量處如主文第2項所示之刑，並諭知
    易科罰金之折算標準。
四、又被告固已將本案帳戶提供他人遂行詐欺取財之犯行，業經
    本院認定如前，然依卷內事證並無證據證明被告交付帳戶供
    他人使用係受有報酬，或實際已獲取詐欺犯罪之所得，是依
    罪證有疑利益歸於被告之原則，難認被告有因本案犯行而有
    犯罪所得，故應認本案尚無犯罪所得應予宣告沒收之問題，
    附此敘明。
據上論斷，應依刑事訴訟法第455條之1第1項、第3項、第369條
第1項前段、第364條、第299條第1項前段，刑法第339條第1項、
第30條第1項前段、第2項、第55條、第41條第1項前段，刑法施
行法第1條之1第1項，判決如主文。
本案經檢察官陳建良偵查後聲請簡易判決處刑、檢察官張勝傑偵
查後移送併辦，由檢察官王家春於本審到庭執行公訴。
中    華    民    國   110    年    11    月    23    日
                  刑事第十七庭  審判長法  官  劉凱寧
                                      法  官  黃俊雯
                                      法  官  趙悅伶
上列正本證明與原本無異。
不得上訴。
                                      書記官  許怡芬
中    華    民    國   110    年    11    月    23    日
 附表：
┌──┬───┬────────────┬───────┬─────┬─────┐
│編號│告訴人│詐騙方法                │匯款時間、地點│匯款金額  │匯入帳戶  │
│    │      │                        │              │          │          │
├──┼───┼────────────┼───────┼─────┼─────┤
│1   │李俊穎│詐欺集團成員於109年8月1 │109年8月1日17 │29,985元  │聯邦帳戶  │
│    │      │日16時26分許，致電予李俊│時47分，宜蘭縣│          │          │
│    │      │穎，假冒一頁購物網站客服│宜蘭市泰山路53│          │          │
│    │      │及金融業者，偽稱因設定錯│5號之便利商店 │          │          │
│    │      │誤，需解除重複扣款云云，│ATM           │          │          │
│    │      │致李俊穎陷於錯誤而於右列│              │          │          │
│    │      │時、地匯款。            │              │          │          │
├──┼───┼────────────┼───────┼─────┼─────┤
│2   │曾敏柔│詐欺集團成員於109年8月1 │⑴109年8月1日 │⑴21,015元│聯邦帳戶  │
│    │      │日17時23分許，致電予曾閔│18時3分許，網 │⑵3,123元 │          │
│    │      │柔，假冒一頁購物網站客服│路轉帳        │          │          │
│    │      │及金融業者，偽稱因設定錯│⑵109年8月1日 │          │          │
│    │      │誤，需解除重複扣款云云，│18時5分許，網 │          │          │
│    │      │致曾閔柔陷於錯誤而於右列│路轉帳        │          │          │
│    │      │時、地匯款。            │              │          │          │
├──┼───┼────────────┼───────┼─────┼─────┤
│3   │陳琨翰│詐欺集團成員於109年8月1 │109年8月1日18 │14,985元  │聯邦帳戶  │
│    │      │日18時9分許，致電予陳琨 │時59分許，嘉義│          │          │
│    │      │翰，假冒購物網站客服及金│縣六腳鄉蒜頭村│          │          │
│    │      │融業者，偽稱因設定錯誤，│125號之便利商 │          │          │
│    │      │需解除重複扣款云云，致陳│店ATM         │          │          │
│    │      │琨翰陷於錯誤而於右列時、│              │          │          │
│    │      │地匯款。                │              │          │          │
├──┼───┼────────────┼───────┼─────┼─────┤
│4   │李佳翰│詐欺集團成員於109年8月1 │109年8月1日21 │26,123元  │富邦帳戶  │
│    │      │日20時53分許，致電予李佳│時43分許，網路│          │          │
│    │      │翰，假冒購物網站客服及金│轉帳          │          │          │
│    │      │融業者，偽稱因設定錯誤，│              │          │          │
│    │      │需解除重複扣款云云，致李│              │          │          │
│    │      │佳翰陷於錯誤而於右列時、│              │          │          │
│    │      │地匯款。                │              │          │          │
├──┼───┼────────────┼───────┼─────┼─────┤
│5   │陳譽心│詐欺集團成員於109年8月1 │109年8月1日16 │29,985元  │遠東帳戶  │
│    │      │日15時許，致電予陳譽心，│時58分許（併辦│          │          │
│    │      │假冒購物網站客服及金融業│意旨書誤載為17│          │          │
│    │      │者，偽稱因設定錯誤，需解│時20分許），南│          │          │
│    │      │除扣款云云，致陳譽心陷於│投縣草屯鎮南埔│          │          │
│    │      │錯誤而於右列時、地匯款。│郵局ATM匯款機 │          │          │
├──┼───┼────────────┼───────┼─────┼─────┤
│6   │周國正│詐欺集團成員於109年8月1 │⑴109年8月1日1│⑴100,000 │遠東帳戶  │
│    │      │日15時30分許，致電予周國│6時27分許，網 │元        │          │
│    │      │正，假冒購物網站客服及金│路轉帳        │⑵20,000元│          │
│    │      │融業者，偽稱因設定錯誤，│⑵109年8月1日 │          │          │
│    │      │需取消扣款云云，致周國正│16時48分許，網│          │          │
│    │      │陷於錯誤而於右列時、地匯│路轉帳        │          │          │
│    │      │款。                    │              │          │          │
└──┴───┴────────────┴───────┴─────┴─────┘